【裁判字號】    99,訴,451
【裁判日期】    990331
【裁判案由】    毒品危害防制條例
【裁判全文】
臺灣板橋地方法院刑事判決              99年度訴字第451號
公  訴  人  臺灣板橋地方法院檢察署檢察官
被      告  甲○○
上列被告因違反毒品危害防制條例案件，經檢察官提起公訴（九
十八年度毒偵字第九三○二號），被告就被訴事實為有罪陳述，
本院改行簡式審判程序審理，判決如下：
    主  文
甲○○施用第一級毒品，處有期徒刑柒月。
    事  實
一、甲○○前於民國九十五間因施用毒品案件，經臺灣高雄地方
    法院以九十五年度毒聲字第一三三九號裁定送觀察、勒戒後
    ，認有繼續施用毒品傾向，再經同院以九十五年毒聲字第一
    六三六號裁定令入戒治處所施以強制戒治，因無繼續戒治之
    必要，於九十六年七月十三日停止戒治釋放出所，於九十六
    年九月二十五日強制戒治期滿執行完畢，並由同署檢察官以
    九十六年度戒毒偵字第二五六號為不起訴處分確定；又於九
    十七年間因公共危險案件，經臺灣高雄地方法院以九十七年
    度審交簡字第三九二○號判決判處有期徒刑三月確定，自九
    十八年四月七日起執行至同年七月三日，因另案羈押，餘四
    日未執行，該案又於同年八月三日將被告釋放出所，本案所
    餘刑期自九十八年十月十九日起執行，至九十八年十月二十
    二日執行完畢（於本件不構成累犯，起訴書誤載為九十八年
    七月六日縮刑期滿執行完畢）。甲○○於強制戒治期滿後五
    年內，復基於施用第一級毒品海洛因之犯意，於九十八年十
    月十八日下午某時，在萬華火車站的廁所內，以將海洛因加
    水稀釋裝入針筒後，注射入體內之方式，施用第一級毒品海
    洛因一次（施用毒品所用之注射針筒於用畢後已丟棄滅失）
    。嗣於同日下午九時二十分許在臺北市萬華區因另案通緝遭
    查察，經警得其同意後採集其尿液檢體送請鑑驗後，結果呈
    嗎啡陽性反應，始悉上情。
二、案經臺北市政府警察局萬華分局移送臺灣臺北地方法院檢察
    署呈請臺灣高等法院檢察署檢察長令轉臺灣板橋地方法院檢
    察署偵辦，本院改行簡式審判程序審理。
    理  由
一、訊據被告甲○○對於上揭施用海洛因之犯行坦承不諱。被告
    為警查獲時所採之尿液，分別以ＥＩＡ酵素免疫分析法初驗
    、ＧＣ／ＭＳ氣相層析質譜儀法確認複驗後均呈鴉片類之陽
    性反應，此有臺灣尖端先進生技醫藥股份有限公司九十八年
    十月二十三日（見臺灣臺北地方法院檢察署九十八年毒偵字
    第三三二七號卷第八頁）濫用藥物尿液檢驗報告書一紙在卷
    足稽。被告曾於九十五間因施用毒品案件，經臺灣高雄地方
    法院以九十五年度毒聲字第一三三九號裁定送觀察、勒戒後
    ，認有繼續施用毒品傾向，再經同院以九十五年毒聲字第一
    六三六號裁定令入戒治處所施以強制戒治，因無繼續戒治之
    必要，於九十六年七月十三日停止戒治釋放出所，於九十六
    年九月二十五日強制戒治期滿執行完畢，並由同署檢察官以
    九十六年度戒毒偵字第二五六號為不起訴處分確定。被告於
    強制戒治執行完畢釋放後之五年內，再犯本件施用毒品罪，
    於毒品危害防制條例第二十三條第二項有關起訴之規定相合
    ，此有臺灣高等法院被告前案紀錄表、臺灣高等法院在監在
    押全國紀錄表附卷可按。其出於自由意志之自白與事實相符
    ，事證明確，犯行堪以認定，應依法論科。
二、核被告所為係犯毒品危害防制條例第十條第一項之施用第一
    級毒品罪。其施用前非法持有海洛因之行為，為施用毒品之
    當然手段，應為施用毒品之行為所吸收，均不另論罪。被告
    前曾於九十七年間因公共危險案件，經臺灣高雄地方法院以
    九十七年度審交簡字第三九二○號判決判處有期徒刑三月確
    定，自九十八年四月七日起執行至同年七月三日，因另案羈
    押，餘四日未執行，該案又於同年八月三日將被告釋放出所
    ，本案所餘刑期自九十八年十月十九日起執行，至九十八年
    十月二十二日執行完畢，此有卷附臺灣板橋地方法院檢察署
    檢察官九十八年執助辛字第一三四○號、四二○一號執行指
    揮書及臺灣高等法院被告前案紀錄表可稽，本件犯罪非於上
    揭案件有期徒刑執行完畢後五年以內故意再犯，於累犯之規
    定不合，起訴書認本件構成累犯，顯有誤會，應予敘明。爰
    審酌被告屢次施用毒品而不思悔改，意志力薄弱，其於強制
    戒治後，仍無法斷絕施用毒品惡習，若非將其處以較長之刑
    期，與社會上毒品來源隔離，使其能深自反省，斷絕與毒品
    之接觸，不足以改正施用毒品惡習，並考量被告犯罪後對於
    施用毒品之犯行，已經坦承，態度良好等一切情狀，量處如
    主文所示之刑。
據上論斷，應依刑事訴訟法第二百七十三條之一第一項、第二百
九十九條第一項前段，毒品危害防制條例第十條第一項，判決如
主文。
本案經檢察官黃怡華到庭執行職務。
中    華    民    國    99    年    3     月    31    日
                    臺灣板橋地方法院刑事第十六庭
                               法  官  王綽光
以上正本證明與原本無異
如不服本判決應於收受判決後10日內向本院提出上訴書狀，並
應敘述具體理由。其未敘述上訴理由者，應於上訴期間屆滿後
20日內向本院補提理由書（均須按他造當事人之人數附繕本）
「切勿逕送上級法院」。
                               書記官  許清秋
中    華    民    國    99    年    3     月    31    日
附錄本案論罪科刑法條全文：
毒品危害防制條例第10條
施用第一級毒品者，處6月以上 5 年以下有期徒刑。
施用第二級毒品者，處3年以下有期徒刑。

司法院資訊處製作；財團法人民間司法改革基金會備份。
